【裁判字號】    98,簡上,83
【裁判日期】    980713
【裁判案由】    妨害公務
【裁判全文】
臺灣基隆地方法院刑事判決              98年度簡上字第83號
上  訴  人
即  被  告  丙○○
上列上訴人即被告因妨害公務案件，不服本院基隆簡易庭98年度
基簡字第381 號中華民國98年3 月30日第一審判決（聲請簡易處
刑案號：臺灣基隆地方法院檢察署98年度偵字第651 號）提起上
訴，本院管轄之第二審合議庭判決如下：
    主  文
原判決撤銷。
丙○○於公務員依法執行職務時，當場侮辱，累犯，處拘役貳拾
日，如易科罰金，以新臺幣壹仟元折算壹日；又對於公務員依法
執行職務時，施強暴，累犯，處拘役伍拾日，如易科罰金，以新
臺幣壹仟元折算壹日，應執行拘役陸拾日，如易科罰金，以新臺
幣壹仟元折算壹日。
    事  實
一、丙○○前因施用毒品案件，經本院以96年度訴字第857 號判
    決判處有期徒刑8 月確定，於民國97年12月6 日縮刑期滿執
    行完畢（構成累犯）。詎其未知悔悟，復於98年2 月3 日上
    午5 時35分，駕駛車牌號碼POF-667 號重型機車，行經基隆
    市○○路欲左轉仁二路時，因未開機車尾燈，為基隆市警察
    局第一分局延平街派出所警員甲○○及乙○○攔停，丙○○
    於警員甲○○進行盤查時，提起自身因施用毒品而罹患愛滋
    病之情形，遂情緒失控，而在前開路口，以「我有得愛滋病
    你乾脆打死我」及「我杜爛打你一頓看你會不會打我，幹你
    娘」等不雅言詞，當場侮辱依法執行勤務之甲○○，經告以
    其妨害公務罪名，並進行現行犯逮捕時，丙○○再以「幹你
    娘雞掰、你娘雞掰」之不雅言詞，又當場侮辱依法執行勤務
    之甲○○及乙○○，復激烈反抗，極力掙脫，以拳腳毆打執
    勤之警員，致警員甲○○受有左側小指表淺撕裂傷、乙○○
    受有右小腿擦挫傷等傷害（傷害部分均未據告訴），嗣經甲○○、乙○○合力將之制伏。
二、案經基隆市警察局第一分局報告臺灣基隆地方法院檢察署檢
    察官偵查起訴。
    理  由
一、上揭犯罪事實，業據被告丙○○坦承不諱，核與證人即基隆
    市警察局第一分局延平街派出所警員甲○○到庭結證之情節
    相符，復有基隆市警察局第一分局延平街派出所警員甲○○
    及乙○○於98年2 月3 日出具之職務報告1 紙、衛生署基隆
    醫院診斷證明書2 紙及丙○○妨害公務案現場錄音及錄音譯
    文乙份在卷可稽，核與被告之自白相符。本件事證明確，被
    告犯行堪以認定。
二、論罪科刑：
  (一)核被告所為，係犯刑法第135 條第1 項對於公務員依法執行
    職務時施強暴脅迫罪及第140 條第1 項於公務員依法執行職
    務時當場侮辱罪。
  (二)被告所犯前開二罪間，犯意個別，行為互殊，構成要件不同
    ，為數罪，應予分論併罰。
  (三)被告有事實欄一、所載之前案紀錄暨科刑執行情形，有臺灣
    高等法院被告前案紀錄表在卷可稽，其於受有期徒刑之執行
    完畢後，5 年內故意再犯有期徒刑以上之本罪，為累犯，所
    犯上述2 罪，均應依刑法第47條第1 項之規定加重其刑。
  (四)原審以被告犯罪事證明確，予以論罪科刑，固非無見，惟未
    及審酌被告與被害人甲○○及乙○○於原審判決後，已達成
    訴訟上調解，有調解筆錄1 份在卷足憑，獲得被害人之諒解
    ，而被告犯罪後態度實屬刑法第57條第10款規定之量刑事由
    之一，是原審判決尚有未洽，上訴意旨指摘原判決不當，非
    無理由，自應由本院予以撤銷改判。
  (五)爰審酌被告明知自己違規，警方攔停進行盤查，竟以穢語辱
    罵員警，當場侮辱執行勤務員警，警方欲進行逮捕時，因極
    力掙脫，又施強暴以辱罵、拳腳毆打員警成傷，併其犯罪動
    機、犯罪目的、犯罪方法、犯罪所生危害，犯後態度，被告
    業已與被害人達成訴訟上調解等一切情狀，分別量處如主文
    所示之刑，併諭知易科罰金之折算標準，及定其應執行之刑
    ，並就執行刑諭知易科罰金之折算標準。
據上論斷，應依刑事訴訟法第455 條之1 第3 項、第369 條第1
項前段、第364 條、第299 條第1 項前段，刑法第135 條第1 項
、第140 條第1 項、第47條第1 項、第51條第6 款、第41條第1
項前段，刑法施行法第1 條之1 ，判決如主文。
本案經檢察官丁○○到庭執行職務
中    華    民    國    98    年    7     月    13    日
                     臺灣基隆地方法院刑事第三庭
                         審判長法  官  鄭景文
                               法  官  陳姵君
                               法  官  黃永定
以上正本證明與原本無異。
本件不得上訴。                .
中    華    民    國    98    年    7     月    13    日
                               書記官  劉珍珍
附錄本件論罪法條：
刑法第135條
I對於公務員依法執行職務時，施強暴脅迫者，處3 年以下有期
徒刑、拘役或3 百元以下罰金。
刑法第140條
於公務員依法執行職務時，當場侮辱，或對於其依法執行之職務
公然侮辱者，處6 月以下有期徒刑、拘役或1 百元以下罰金。對
於公署公然侮辱者亦同。


司法院資訊處製作；財團法人民間司法改革基金會備份。
